Minutes et répertoires du notaire Laurent I de MONHENAULT, 4 novembre 1579 - 16 mai 1619 (étude XXVI)
Archives nationales
Minutes et répertoires du notaire Laurent I de MONHENAULT (étude XXVI)
4 novembre 1579 - 16 mai 1619
MC/ET/XXVI/1 - MC/ET/XXVI/43
Etude XXVI; Monhenault, Laurent I de
Archives nationales de France
Minutes et répertoires: la loi 2008-696 du 15 juillet 2008 relative aux archives a fixé à 75 ans à compter de la date de l'acte, ou à 25 ans à compter de la date du décès de l'intéressé si ce délai est plus bref, le délai de communication des minutes et répertoires des notaires; ce délai est porté à 100 ans à compter de la date de l'acte si le document se rapporte à un mineur (code du Patrimoine, articles L213-2, 4e d et 5e).
Autres documents de l'étude (dossiers de clients, comptabilité...): s'agissant d'archives privées, ces documents sont communicables selon les modalités fixées par le déposant ou le donateur.
Certains documents ne sont pas accessibles en raison de leur mauvais état de conservation.
Versement
Attention: ce notaire n'a pas laissé de répertoire pour son activité dans l'étude XXVI
Accès aux instruments de recherche de tous les notaires de l’étude XXVI
Archives de l'étude XXVI
- Minutes de Laurent I de MONHENAULT, 4 novembre 1579 - 1619; MC/ET/XXVI/1 - MC/ET/XXVI/43
  - Minutes. 1579, 4 novembre - 1580, 28 décembre, 4 novembre 1579 - 28 décembre 1580; MC/ET/XXVI/1; Document détérioré.
    Informations concernant le classement:
    Le niveau inférieur de description, quand il existe, correspond aux minutes d'actes. Toutes les minutes ne sont pas forcément décrites une à une. Les descriptions de ces minutes sont plus ou moins détaillées.
    - HARLAY (Achilles de...) § Traite entre Achille de HARLAY et Fermegny de ROIMADET et Martin de MANNOY, juillet 1635; MC/ET/XXVI/1
      Origine de l'information:
      Fichier dit 'général' XVIIe-XVIIIe siècles, par le personnel du Minutier, 1954-1999 ( fichier papier entièrement dématérialisé; voir contexte dans le Plan d’orientation général - Notaires de Paris, guides thématiques du Minutier).
      Date de révision: 2011-2012
      Date de création de la notice: 2010
      Harlay, Achilles de
    - HARLAY (Achille de...) § Transaction avec Philippe d'AGUESSEAU, juin 1637; MC/ET/XXVI/1
      accord; Harlay, Achille de...
    - HARLAY (Achille de...) § Transport de Achille de HARLAY à Philippe d'AGLESSEAU, août 1640; MC/ET/XXVI/1
      Harlay, Achille de
    - HARLAY (Achille de...) § Déclaration Henry de FRESWOY et Achille de HARLAY, mars 1641; MC/ET/XXVI/1
      déclaration; Harlay, Achille de...
    - LA FONTAINE (Jean de...) prêtre curé de Basoche § Transaction avec Claude GOSSET, janvier 1642; MC/ET/XXVI/1
      accord; La Fontaine, Jean de...
    - HARLAY (Achille de...) § Transaction de Achille de HARLAY avec Henry de FRESNOY, juillet 1642; MC/ET/XXVI/1
    - HARLAY (Achille de...) § Transport à Jean du BOYS, août 1642; MC/ET/XXVI/1
      Harlay, Achille de...
    - HARLAY (Achille de...) § Compromis avec François, Bonaventure de HARLAY et Charles de BAUSANCOURT, janvier 1646; MC/ET/XXVI/1
    - HARLAY (François, Bonaventure de. ..) § Compromis avec Achille de HARLAY et Charles de BAUSANCOURT, janvier 1646; MC/ET/XXVI/1
      Harlay, François, Bonaventure de. ..
    - HARLAY (François, Bonnaventure de. ..) § Compromis avec Achille de HARLAY et Charles de BAUSANCOURT, janvier 1646; MC/ET/XXVI/1
      Harlay, François, Bonnaventure de. ..
    - HARLAY (Achille de...) § Transaction avec Henry de FRESWOY., mars 1648; MC/ET/XXVI/1
    - LORRAINE (Louis de duc de JOYEUSE) § Mariage de Louis de LORRAINE duc de JOYEUSE avec dam/elle/ Françoise, Marie de VALLOIS, octobre 1649; MC/ET/XXVI/1
      contrat de mariage; Lorraine, Louis de duc de Joyeuse
    - LORRAINE (Louis de duc de Joyeux) § Mariage de Louis de LORRAINE duc de Joyeuse avec dam/lle/ Françoise, Marie de VALLOIS, octobre 1649; MC/ET/XXVI/1
      contrat de mariage; Lorraine, Louis de duc de Joyeux
  - Minutes. 1581, MC/ET/XXVI/2; Document détérioré.
  - Minutes. 1581, MC/ET/XXVI/3; registre
  - Minutes. 1582, MC/ET/XXVI/4
    - Contrat de mariage entre Laurent Du Ruffé, porteur de graines, demeurant Place de Grève, d'une part, et Marie Delatour, veuve de Denis Leclerc, porteur de grains, d'autre part., 27 février 1588; MC/ET/XXVI/4
      Mariages à Paris de 1570 à 1635 (4550 actes), relevés effectués sous la dir. de Roland Mousnier, v. 1960-1976 (voir contexte dans le Plan d’orientation général - Notaires de Paris, guides thématiques du Minutier).
      Date de révision: 2010
      Date de création de la notice: 2007
      contrat de mariage; Grève (place de); Delatour, Marie; Du Ruffé, Laurent; Leclerc, Denis; magasinier
    - ROCHECHOUART DE MONTESPAN (Françoise) § extrait mortuaire déposé de Françoise ROCHECHOUART DE MONTESPAN, 17 août 1708; MC/ET/XXVI/4
      dépôt de pièces; Rochechouart De Montespan, Françoise
  - Minutes. 1583, MC/ET/XXVI/5
    - Constitution de rente sur sa terre de Vougeron concernant Louis d'ETAMPES, seigneur de Vougeron-en-Berry, prisonnier à la Conciergerie du Palais., 13 janvier 1583; MC/ET/XXVI/5
      Fichier dit 'général' XVIe siècle (env. 30.000 actes), par le personnel du Minutier, 1930-1999 (fichier papier entièrement dématérialisé; voir contexte dans le Plan d’orientation général - Notaires de Paris, guides thématiques du Minutier).
      Date de création de la notice: 2008
      constitution de rente; Vouzeron (Cher); Etampes, Louis d'
    - Marché par Zacharie Normain, maître peintre et sculpteur à Paris., 22 avril 1583; MC/ET/XXVI/5
      Histoire de l'art XVIe siècle, 1530-1600 (2698 actes), par Catherine Grodecki, 1971-1986 (fichier papier entièrement dématérialisé; voir contexte dans le Plan d’orientation général - Notaires de Paris, guides thématiques du Minutier).
      Date de création de la notice: 2009
      marché; Normain, Zacharie (15..-1613); peintre; sculpteur
    - Mariage de Marie Germain, nièce de Jérôme Baullery, maître peintre, fille de Ythier Germain, maître brodeur, et de Marie Baullery sa femme, avec Fleurimont Jourdin, maître tailleur d'habits., 30 avril 1583; MC/ET/XXVI/5
      contrat de mariage; Germain, Marie; Baullery, Jérôme; Germain, Ythier; Baullery, Marie; Jourdin, Fleurimont; peintre; brodeur; tailleur d'habits
    - Donation entre vifs par Pierre Girardin, marchand miroitier de cristalin, demeurant rue Guérin-Boisseau à l'enseigne de la Callebasse, et par Isabeau Lemoyne, sa femme., 2 mai 1583; MC/ET/XXVI/5
      Métiers, personnes, lieux, 1540-1600 (1423 actes), par Catherine Grodecki, 1971-1986 (fichier papier entièrement dématérialisé; voir contexte dans le Plan d’orientation général - Notaires de Paris, guides thématiques du Minutier).
      donation; Guérin-Boisseau (rue); Girardin, Pierre; Lemoyne, Isabeau; commerçant
    - HURTREL (Henri).- Marché par Henry HURTREL, maître menuisier, rue Saint-Martin, à Mathurin CANU, maître charron, pour faire un coche 'de pareille fasson et grandeur que celle de la Reine de France que ledit HURTREL dit avoir créé... ', 17 mai 1583; MC/ET/XXVI/5
      marché; Saint-Martin (rue); Hurtrel, Henri; Canu, Mathurin; menuisier; charron
    - Mise en apprentissage par Nicolas Richart, compagnon peintre, demeurant au parc des Tournelles, de son fils Jacques, âgé de 13 ans, chez Pierre Lejeune, maître peintre., 9 juin 1583; MC/ET/XXVI/5
      contrat d'apprentissage; Tournelles (hôtel des); Richart, Nicolas; Lejeune, Pierre; Richart, Jacques; peintre; peintre
  - Minutes. 1584, MC/ET/XXVI/6
    - Transport concernant Pierre de La Haye, notaire au Châtelet, demeurant rue Saint-Martin, et madame Boutin, sa fille., 24 août 1584; MC/ET/XXVI/6
      Notaires des XVIe-XVIIIe siècles (4153 actes), par Claire Béchu, Catherine Grodecki, Marie-Antoinette Fleury, Madeleine Jurgens, Marie-Françoise Limon-Bonnet, Pierre-Yves Louis, Xenia Pamfilova, Isabelle Pebay, v. 1950, 1986-1994 (fichier papier entièrement dématérialisé; voir contexte dans le Plan d’orientation général - Notaires de Paris, guides thématiques du Minutier).
      Date de création de la notice: 2005
      cession; Saint-Martin (rue); Boutin, (Mme); La Haye, Pierre de; notaire
    - CHEYPIN (Elisabeth) § Mariage de Claude QUIQUEBEUF, sieur d'ORLY, et d'Elisabeth CHEYPIN, 13 octobre 1688; MC/ET/XXVI/6
      contrat de mariage; Cheypin, Elisabeth
    - MÉDECIN ordinaire du Roi, docteur régent en la faculté de Médecine de Paris, QUIQUEBEUF (Claude) et Catherine de HEMANT, sa femme § Mariage de Claude QUIQUEBEUF, sieur d'ORLY, fils de Claude QUIQUEBEUF, 13 octobre 1688; MC/ET/XXVI/6
      contrat de mariage; Quiquebeuf, Claude
    - QUIQUEBEUF (Claude) médecin ordinaire du Roi, docteur régent en la Faculté de Médecine de Paris et Catherine de HEMANT, sa femme. § Mariage de Claude QUIQUEBEUF, sieur d'ORLY, fils de Claude QUIQUEBEUF, et d'Elisabeth CHEYPIN., 13 octobre 1688; MC/ET/XXVI/6
    - QUIQUEBEUF (Claude) sieur d'ORLY fils de Claude QUIQUEBEUF, médecin ordinaire du Roi et de Catherine de HEMANT. § Mariage de Claude QUIQUEBEUF et d'Elisabeth CHEYPIN., 13 octobre 1688; MC/ET/XXVI/6
  - Minutes. 1585, MC/ET/XXVI/7
  - Minutes. 1585, janvier - 29 novembre, janvier - 29 novembre 1585; MC/ET/XXVI/8; registre
    - Constitution conjointe par Benjamin Foullon, peintre du roi et de la reine mère, et Philippe de Vigny, notaire, de 50 écus de rente à (blanc), assise sur deux maisons à Loué près Le Mans appartenant au peintre; caution de Jacques Foullon., 21 mai 1585; MC/ET/XXVI/8
      constitution de rente; Loué (Sarthe); Foulon, Benjamin (1550-1612); Vigny, Philippe de; Foulon, Jacques; peintre; peintre; notaire
  - Minutes. 1586, MC/ET/XXVI/9; registre
    - Vente d'une maison sise au faubourg Saint-Jacques, par Zacharie Normain, maître peinre et sculpteur., 10 mars 1586; MC/ET/XXVI/9
      acte de vente; Saint-Jacques (faubourg); Normain, Zacharie (15..-1613); peintre; sculpteur
    - Testament de Jacques d'Aunay, neveu du côté maternel de Guillaume Du Bellay, et légataire de ses livres et manuscrits en toutes langues., 13 décembre 1586; MC/ET/XXVI/9
      Histoire littéraire XVIe siècle, par Catherine Grodecki, Madelaine Jurgens, Pierre-Yves Louis, Xenia Pamfilova, 1972-1994 (fichier papier entièrement dématérialisé; voir contexte dans le Plan d’orientation général - Notaires de Paris, guides thématiques du Minutier).
      Date de création de la notice: 2012
      testament; Aunay, Jacques d'; Du Bellay, Guillaume
  - Minutes. 1587, MC/ET/XXVI/10; registre
    - Quittance concernant François Delavergne, chevalier de Saint-Jean-de-Jérusalem, commendateur du grand et petit Madieu., 17 janvier 1587; MC/ET/XXVI/10
      quittance; Delavergne, François
  - Minutes. 1588, MC/ET/XXVI/11
    - Contrat de mariage entre Pierre Silivre, compagnon tailleur d'habits, fils de Pierre Silivre, marchand de toile, demeurant à Bernins ? en Normandie et de Martine Dalet, d'une part, et Denise Doisneau, fille de Gervais Doisneau, sergent à verge au Châtelet de Paris, et de Nicolle Marchant, d'autre part., 1588; MC/ET/XXVI/11
      contrat de mariage; Dalet, Martine; Doisneau, Denise; Doisneau, Gervais; Marchant, Nicole; Silivre, Pierre; commerçant; auxiliaire de justice; tailleur d'habits
    - Contrat de mariage entre Jaspert Poisson, savetier, demeurant à Abbeville, Picardie, fils de Allain Poisson, savetier, d'une part, et Catherine Douay, fille de Jean Douay, décédé, maître savetier, et de Jeanne Delaclaye, d'autre part., 8 février 1588; MC/ET/XXVI/11
      contrat de mariage; Abbeville (Somme); Delaclaye, Jeanne; Douay, Catherine; Douay, Jean; Poisson, Alain; Poisson, Jaspert; bottier; bottier
    - Contrat de mariage entre honorable homme Michel Naveau, d'une part, et Guillemette Chevremont, veuve de Claude Chappetade, médecin, d'autre part., 13 février 1588; MC/ET/XXVI/11
      contrat de mariage; Chappetade, Claude; Chevremont, Guillemette; Naveau, Michel; médecin
    - Contrat de mariage entre honorable homme Julien Huart, bourgeois de Paris, marchand drapier, demeurant rue Saint-Jacques, paroisse Saint-Séverin, d'une part, et Louise Galois, fille d'honorable personne Charles Galois, procureur en parlement, et de Claude Acoust, d'autre part., 23 février 1588; MC/ET/XXVI/11
      contrat de mariage; Saint-Jacques (rue); Acoust, Claude; Galois, Charles; Galois, Louise; Huart, Julien; négociant; procureur de justice (Ancien Régime)
    - Contrat de mariage entre Nicolas Laurent, compagnon menuisier, d'une part, et Claude Delacroix, fille de Adrien de La Croix, marchand, demeurant rue de la Mortellerie et de Gabrielle Guerin, d'autre part., 27 avril 1588; MC/ET/XXVI/11
      contrat de mariage; Mortellerie (rue de la); Delacroix, Claude; Guerin, Gabrielle; La Croix, Adrien de; Laurent, Nicolas; commerçant; menuisier
    - Contrat de mariage entre Jean Trouvain, relieur de livres, d'une part, et Geneviève Dechars, fille de Blaise Dechars, compagnon rotisseur, et de Toinette Anctras, d'autre part., 25 juin 1588; MC/ET/XXVI/11
      contrat de mariage; Anctras, Toinette; Dechars, Blaise; Dechars, Geneviève; Trouvain, Jean; imprimeur; cuisinier
    - Contrat de mariage entre Claude Choisat, praticien au Palais, d'une part, et Marie Chahut, fille de maître André Chahut, décédé, procureur en parlement, et de Marguerite Gilles, d'autre part., 1er juillet 1588; MC/ET/XXVI/11
      contrat de mariage; Chahut, André; Chahut, Marie; Choisat, Claude; Gilles, Marguerite; juriste; procureur de justice (Ancien Régime)
    - Contrat de mariage entre Jehan Charpentier, marchand mercier, d'une part, et Ane de France, d'autre part., 5 août 1588; MC/ET/XXVI/11
      contrat de mariage; Charpentier, Jean; France, Ane de; commerçant
    - Contrat de mariage entre Jean Lebon, chandelier en suif, fils de Gilles Lebon, bourgeois de Paris, maître tailleur d'habits, et de Nicolle Dupont, d'une part, et Anne Pontebon, fille de Pierre Pontebon, bourgeois de Paris, maître peintre, et de Marie Jacques, d'autre part., 7 août 1588; MC/ET/XXVI/11
      Informations complémentaires:
      Nicolle Dupont, à présent femme de Guillaume Cellot, procureur au Châtelet de Paris.
      contrat de mariage; Cellot, Guillaume; Dupont, Nicole; Jacques, Marie; Lebon, Gilles; Lebon, Jean; Pontebon, Anne; Pontebon, Pierre; cirier; peintre; procureur de justice (Ancien Régime); tailleur d'habits
    - Contrat de mariage entre Toussaint Moreau, gagne-deniers, d'une part, et Catherine Lemut, veuve, demeurant rue Saint-Paul, paroisse Saint-Paul, veuve de Gervais Maineray, voiturier par terre, d'autre part., 10 août 1588; MC/ET/XXVI/11
      contrat de mariage; Saint-Paul (rue); Lemut, Catherine; Maineray, Gervais; Moreau, Toussaint; journalier; transporteur de marchandises
    - Contrat de mariage entre Blaise Vermale, maçon, demeurant paroisse Saint-Paul, d'une part, et Marie Bailly, fille de Nicolas Bailly, gagne-deniers, demeurant paroisse Saint-Paul et de Claude Delarue, d'autre part., 1er octobre 1588; MC/ET/XXVI/11
      contrat de mariage; Saint-Paul (paroisse); Bailly, Marie; Bailly, Nicolas; Delarue, Claude; Vermale, Blaise; journalier; maçon
    - Contrat de mariage entre Fransois de Bray, marchand ?, demeurant grande rue Mouffetart au Faubourg Saint-Marcel, d'une part, et Claude Guillemet, fille de François Guillemet, laboureur, demeurant à Villemuntée ? et de Jehanne Furet, d'autre part., 1er octobre 1588; MC/ET/XXVI/11
      contrat de mariage; Mouffetard (rue); Saint-Marcel (faubourg); Bray, François de; Furet, Jeanne; Guillemet, Claude; Guillemet, François; agriculteur; commerçant
    - Contrat de mariage entre maître Jean Lebrun, chevalier de Chaumont, licencié es droit, Avocat en la cour de parlement, lieutenant Général pour le Roi, d'une part, et Anne de Saint-Quentin, fille de noble homme Jean de Saint-Quentin, lieutenant pour le Roi de Maigny, conseiller du Roi, et de Jeanne Proust, d'autre part., 8 novembre 1588; MC/ET/XXVI/11
      contrat de mariage; Chaumont (Haute-Marne); Magny-en-Vexin (Val-d'Oise); Lebrun, Jean; Proust, Jeanne; Saint-Quentin, Anne de; Saint-Quentin, Jean de; avocat; étudiant
    - Contrat de mariage entre maître Jean Motelet, Notaire du Roi au Châtelet de Paris, demeurant rue Saint-Antoine, paroisse Saint-Paul, fils d'honorable homme Denis Motelet, bourgeois de Paris, serrurier, et de Marie Lemaitre, d'une part, et Nicole Le Sueur, d'autre part., 20 novembre 1588; MC/ET/XXVI/11
      contrat de mariage; Saint-Antoine (rue); Le Sueur, Nicole; Lemaitre, Marie; Motelet, Denis; Motelet, Jean; notaire; serrurier
    - Contrat de mariage entre André Boucherot, maître faiseur d'éteufs, demeurant rue de Tougny, d'une part, et Guillemette Bossu, veuve de Guillaume Poisle, marchand de vin, d'autre part., 13 décembre 1588; MC/ET/XXVI/11
      contrat de mariage; Tougin (rue); Bossu, Guillemette; Boucherot, André; Poisle, Guillaume; commerçant
  - Minutes. 1589 - 1593, MC/ET/XXVI/12
    - Contrat de mariage entre Jean Goguyn, coupeur et égratigneur de draps de soie, demeurant rue des 5 Diamans, paroisse Saint-Jacques de la Boucherie, d'une part, et Marie Doulcet, majeure, fille de Benoît Doulcet, décédé, boulanger, demeurant à Saint-Sébastien de Retz en Normandie et de Olive Taupin, demeurant à Saint-Sébastien de Retz en Normandie, d'autre part., 1589 - 1593; MC/ET/XXVI/12
      contrat de mariage; Cinq-Diamants (rue des); Saint-Sébastien-de-Raids (Manche); Doulcet, Benoît; Doulcet, Marie; Goguin, Jean; Taupin, Olive; boulanger
    - Contrat de mariage entre Robert Devalois, porteur de grains, d'une part, et Martine Gaucher, servante au logis d'un honorable homme, bourgeois de Paris, demeurant rue Mortellerie, fille de François Gaucher, décédé, épicier, et de Jeanne Marechal, d'autre part., 1er janvier 1589 - 1589; MC/ET/XXVI/12
      contrat de mariage; Mortellerie (rue de la); Devalois, Robert; Gaucher, François; Gaucher, Martine; Marechal, Jeanne; employé de maison; magasinier; commerçant
    - Contrat de mariage entre Jacques Senechal, maître éperonnier, d'une part, et Marguerite Bouchart, fille de Antoine Bouchart, bourgeois de Paris, marchand, et de Jeanne Remy, d'autre part., 19 janvier 1589; MC/ET/XXVI/12
      contrat de mariage; Bouchart, Antoine; Bouchart, Marguerite; Rémy, Jeanne; Sénéchal, Jacques; commerçant; forgeron
    - Contrat de mariage entre Jacques Guillain, marchand de vins, fils de Jacques Guillain, décédé, sergent à cheval au Châtelet, et de Madeleine Barat, décédée, d'une part, et Nicole Masson, demeurant Vieux Cimetière Saint-Jean, fille de Gaspard Masson, décédé, boucher, demeurant à Nanteuil le Haudoin et de Marie Plumain, décédée, d'autre part., 28 décembre 1589; MC/ET/XXVI/12
      contrat de mariage; Nanteuil-le-Haudouin (Oise); Châtelet; Barat, Madeleine; Guillain, Jacques; Masson, Gaspard; Masson, Nicole; Plumain, Marie; boucher; commerçant; auxiliaire de justice
  - Minutes. 1594, MC/ET/XXVI/13
  - Minutes. 1595, MC/ET/XXVI/14
  - Minutes. 1595, MC/ET/XXVI/15; registre
  - Minutes. 1596, MC/ET/XXVI/16
  - Minutes. 1597, MC/ET/XXVI/17; registre
  - Minutes. 1598, MC/ET/XXVI/18
  - Minutes. 1599, MC/ET/XXVI/19
  - Minutes. 1600, MC/ET/XXVI/20
    - PINAIGRIER (Nicolas) maître peintre et vitrier en verre r. Saint-Germain-l'Auxerrois § Marché conclu par .. pour une verrière de l'église Saint-Gervais, 21 avril 1600; MC/ET/XXVI/20
      Artisans XVIIe, par M. Jurgens, M.A. Fleury, R. Gourmelon et le personnel du Minutier central, 1954-1996 (fichier papier entièrement dématérialisé; voir contexte dans le Plan d’orientation général - Notaires de Paris, guides thématiques du Minutier).
      marché; Pinaigrier, Nicolas
    - PORCHER (Claude) maître peintre et vitrier en verre r. Saint-Honoré paroisse Saint-Eustache § Marché conclu entre .. et la confrérie du Saint-nom de Jésus pour faire une vitre pour leur chapelle en lad. âge de Saint-Gervais, 21 avril 1600; MC/ET/XXVI/20
      marché; Porcher, Claude
    - LE BEAUCLERC (Loys) Saint-de Rouvray et Le Hamoix en Picardie rue des Enfants Rouges. § mariage entre Loys LE BEAUCLERC et Elisabeth BARGOUGES, 3 septembre 1600; MC/ET/XXVI/20
      contrat de mariage; Le Beauclerc, Loys
    - LOTIN (Guillaume) seigneur de Charny conseiller au Parlement Commis. aux Requêtes du Palais r. Barlette paroisse Saint-Gervais § Vente par Guillaume LOTIN aux religieuses du prieuré N.D. de CHARMES dépendant de Fontevrault de 33 écus 1/3 de rentes lui appartenant et lui avaient été constituées par Ja. LALLEMANT conseiller au Parlement et sa femme le 6-12-1599 pard. DEMONHENAULT not. moy. 400 écus, 30 octobre 1600; MC/ET/XXVI/20
      acte de vente; Lotin, Guillaume
    - TURQUAN (Simonne) ep. de Jehan MAILLET déchargeur de marchandises § Testament, 14 décembre 1600; MC/ET/XXVI/20
      testament; Turquan, Simone
  - Minutes. 1601, MC/ET/XXVI/21
    - LOTIN (Guillaume) sieur de Charny conseiller au Parlement r Barbette paroisse Saint-Gervais § Arrêté de compte entre Guillaume LOTIN et Jacques HEUDÉ bourgeois de Paris relatif à des rentes dues aud. Sr de Charny depuis le 1er-1-1587 j .. 31-12-1599, 7 janvier 1601; MC/ET/XXVI/21
      Lotin, Guillaume
    - Foi et hommage rendu à Pierre de Masparault, conseiller au Conseil d'Etat, maître des requêtes, concernant Raoul Bontemps, notaire au Châtelet., 17 août 1601; MC/ET/XXVI/21
      Date de création de la notice: 2004
      déclaration féodale; Bontemps, Raoul; Masparault, Pierre de; conseiller d'Etat (Ancien Régime); maître des requêtes (Ancien Régime); notaire
    - LOTIN (Isabelle) + § Quittance par Thomas de BRAFELONGNE seigneur d'Angerville en Beauce à Francois de LANSON conseiller au Pt, en son nom et ayant la garde nobles des enfants mineurs de lui et Isabelle LOTIN jadis sa femme - de rachat de rentes, 5 novembre 1601; MC/ET/XXVI/21
      quittance; Lotin, Isabelle
    - LOTIN (Guillaume) sr de Charny cons. au P/t/ huissier de Rép. du Palais § Bail durant 9 ans pour Guillaume LOTIN et François de LANSON cons. au Pt, Huissier des Rep. du Palais ayant la garde des mineurs de lui et de Isabelle LOTIN jadis sa femme à Pierre CLERIN laboureur demeurant à Guillaume LOTIN et Fremyne HUBERT sa femme d'une ferme Charny et terres aux environs moy 66 écus 2/3 en argent et redevances en nature, 17 novembre 1601; MC/ET/XXVI/21
      bail; Lotin, Guillaume
    - LEVASSEUR (Martin) maître boulanger r. de la Mortellerie paroisse Saint-Gervais § Testament, 14 décembre 1601; MC/ET/XXVI/21
      testament; Levasseur, Martin
    - VOISIN (Jehan) prêtre habitué à Saint-Gervais § Testament, 25 décembre 1601; MC/ET/XXVI/21
      testament; Voisin, Jehan
    - VERRIERE § Marché de. .. par Loys PINAIGRIER pour l'église Saint-Gervais, 21 juillet 1610; MC/ET/XXVI/21
      marché; Pinaigrier, Louis
  - Minutes. 1602, MC/ET/XXVI/22
    - LOTIN (Guillaume) conseiller au Parlement sr de Charny § Procuration à FAULCONNET praticien demeurant aux Brosses près Saint-Pourcain en Bourbonnais concernant divers héritages lui appartenant; Autre le 6 mars, 28 janvier 1602; MC/ET/XXVI/22
      procuration; Lotin, Guillaume
    - BELIER (Fleurie) veuve de François VIOLLET maçon rue de Longpont paroisse Saint-Gervais. § Testament, 17 mars 1602; MC/ET/XXVI/22
      testament; Belier, Fleurie
    - LOTIN (Guillaume) sieur de Charny Cons au Pt demeurant rue Barbette paroisse Saint-Gervais § Bail durant 6 ans par Guillaume LOTIN à Jehan MARTIN sieur d'aiz demeurant r. Saint-Antoine, d'un petit corps d'hôtel et petit jardin ayant issue sur l'égout près de marché aux chevaux moy. 28 écus par an, 17 avril 1602; MC/ET/XXVI/22
    - PEINTURE (marché de) § Jacques QUESNEL maître peintre r. de la Verrerie paroisse Saint-Jean promet aux religieux des MINIMES de Nigeon de faire un gd tableau peint à l'huile pour l'église du couvent, 6 juillet 1602; MC/ET/XXVI/22
      marché; Quesnel, Jacques; peintre
    - QUENET (Anne) ép. de Ja LE CONDÉ § Testament, 18 juillet 1602; MC/ET/XXVI/22
      testament; Quenet, Anne